臺灣高等法院刑事判決
109年度上訴字第2465號
上  訴  人  
即  被  告  余聲賢



上列上訴人因詐欺等案件，不服臺灣桃園地方法院108年度金訴
字第196號，中華民國109年4月16日第一審判決（起訴案號：臺
灣桃園地方檢察署108年度偵字第32123號），提起上訴，本院判
決如下：
    主  文
上訴駁回。                                              
    理  由
一、按不服地方法院之第一審判決而上訴者，須提出上訴書狀，
    並應敘明具體理由，刑事訴訟法第350條第1 項、第361條第
    2 項各定有明文。所稱具體理由，固不以書狀應引用卷內訴
    訟資料，具體指摘原審判決不當或違法之事實，亦不以於以
    新事實或新證據為上訴理由時，應具體記載足以影響判決結
    果之情形為必要。但上訴之目的，既在請求第二審法院撤銷
    或變更第一審之判決，所稱「具體」，當係抽象、空泛之反
    面，若僅泛言原判決認事用法不當、採證違法或判決不公、
    量刑過重等空詞，而無實際論述內容，即無具體可言，其上
    訴即不合法定程式。
二、原判決以：上訴人即被告余聲賢於民國108年6月23日起至同
    年11月1 日止之期間內某日，加入分別以「Kenny 」、「富
    榮信貸‧小憲」、「信-不良2」、「正義- 啊凱」、「love7
    7830 」等為代稱之身分不詳者組成，以詐術為手段，具有
    持續性、牟利性之犯罪組織詐欺集團，擔任提領詐欺贓款車
    手。其與上開詐欺集團成員，共同基於詐欺取財、組織犯罪
    、洗錢等犯意聯絡，由詐欺集團不詳成員於原判決附表（下
    簡稱附表）所示時間，以附表所示方式，撥打電話或以通訊
    軟體詐騙附表所示之被害人羅淑娟、徐偵玲、黃偉傑、楊忠
    霖、吳建鋐及黎宏維等人，致其等陷於錯誤，匯款如附表所
    示金額至中華郵政帳號00000000000000號、中國信託商業銀
    行帳號000000000000號及臺灣銀行帳號000000000000號等帳
    戶，其則係於取得詐欺集團成員所交付上開帳戶之提款卡及
    獲悉密碼後，依詐欺集團成員指示，於附表所示時間，提領
    如附表所示贓款，嗣後再將扣除其應得報酬之贓款及上開提
    款卡，轉交給該詐欺集團不詳成員等之犯罪事實，有上訴人
    之自白、證人即被害人羅淑絹、徐偵玲、黃偉傑、楊忠霖、
    吳建鋐及黎宏維之證述、相關帳戶資料、電子郵件、交易明
    細、通訊軟體對話紀錄、車輛詳細資料報表、楊梅分局搜索
    、扣押筆錄及監視錄影畫面照片等為證，事證明確，乃論以
    上訴人就附表編號3所為，係犯組織犯罪防制條例第3條第1
    項後段參與犯罪組織罪、刑法第339條之4第1項第2 款三人
    以上共同詐欺取財罪及洗錢防制法第14條第1 項洗錢罪，
　　其此部分犯行，屬一行為同時觸犯上開3罪名，為想像競合
    犯，應從重論以三人以上共同詐欺取財罪；而就附表編號1
    至2、4至6所為，均係犯刑法第339條之4第1項第2款三人以
    上共同詐欺取財罪及洗錢防制法第14條第1項洗錢罪，其就
    此等部分之行為，均屬一行為同時觸犯上開2罪名，亦為想
    像競合犯，各應從重論以三人以上共同詐欺取財罪；其所犯
    上開6罪犯意各別，應予分論併罰，並與該詐欺集團其他成
    員間為共同正犯；復以其曾因侵占案件經判處有期徒刑2月
    ，於108年6月23日執行完畢後5年內再犯本案為累犯，認有
    加重其刑之必要，而依刑法第47條第1項規定予以加重；復
    審酌其正值青壯，不思合法賺取金錢，竟意圖獲取不法利益
    ，參與詐欺集團，嚴重破壞司法威信及社會秩序，惟犯後坦
    承犯行，然未與被害人達成和解，兼衡其智識程度、家庭生
    活經濟狀況、犯罪動機、目的、手段、品行及犯罪所生危害
    等一切情狀，乃就附表編號1之罪量處有期徒刑1年8月，編
    號4之罪1年4月、編號2、3、5、6等罪各1年2月，並定其應
    執行之刑為有期徒刑3年3月；及就其犯罪所得金錢，依刑法
    第38條之1第1項前段、第3項規定，宣告沒收及追徵，就扣
    案之犯罪工具（手機），依刑法第38條第2項前段規定宣告
    沒收；另敘明其雖參與犯罪組織，然因其非屬詐欺集團核心
    成員，參酌其行為之嚴重性及未來行為之期待性等情，乃不
    予宣告強制工作等語。經核原審判決之認事用法並無違誤，
    量刑亦屬妥適。
三、被告上訴意旨略以：原審判決過重等語（見本院卷第35頁）
    。經核僅屬空詞，並無實際論述內容，不能認為已敘明具體
    理由，其上訴不合法定程式，應予駁回，並不經言詞辯論為
    之。
據上論斷，應依刑事訴訟法第367條前段、第372條，判決如主文
。
中　　華　　民　　國　　109 　年　　7 　　月　　16　　日
                  刑事第二十二庭審判長法  官  洪于智
                                      法  官  汪怡君
                                      法  官  陳銘壎
以上正本證明與原本無異。
如不服本判決，應於收受送達後20日內向本院提出上訴書狀，其
未敘述上訴之理由者並得於提起上訴後20日內向本院補提理由書
（均須按他造當事人之人數附繕本）「切勿逕送上級法院」。
                                      書記官  吳思葦
中　　華　　民　　國　　109 　年　　7 　　月　　16　　日